【裁判字號】    89,易,798
【裁判日期】    890817
【裁判案由】    竊盜
【裁判全文】
臺灣桃園地方法院刑事判決                          八十九年度易字第七九八號
    公  訴  人  臺灣桃園地方法院檢察署檢察官
    被      告  丁○○
右列被告因竊盜案件，經檢察官提起公訴（八十九年度偵字第二一四九號）及移送併
辦（八十九年度偵字第四一七○號），本院判決如左：
        主  文
丁○○連續竊盜，累犯，處有期徒刑柒月。
扣案汽車鑰匙壹支沒收。
        事  實
一、丁○○前有違反麻醉藥品管理條例前科（二件），最後一次因違反麻醉藥品管理
    條例案件，經本院於民國八十五年三月二十六日判處有期徒刑六月確定，甫於八
    十六年一月三十日執行完畢，仍不知悔改，竟意圖為自己不法之所有，並基於竊
    盜之概括犯意，於八十九年二月十日上午十一時許，在桃園縣龍潭鄉○○街路旁
    ，見乙○○所有乙部ＬＥ－１７４２號自小客車停置於該處（經查乙○○所有該
    部自小客車，係於八十九年一月三十一日下午七時二十分許，在桃園縣龍潭鄉○○街五二之一號前失竊，值約新台幣五萬元），隨持其所有之乙支汽車鑰匙，啟
    動該部自小客車，嗣竊取得手後供己代步之用，再於同日中午十二時許（起訴書
    誤載為下午二時許），駕駛前開該部自小客車行經桃園縣龍潭鄉○○路三三六巷
    七八弄旁，見ＦＯ－７８０６號自小客車車牌鬆脫，旋以徒手方式，拆卸甲○○
    所有乙面ＦＯ－７８０６號自小客車車牌，並將之懸掛於甫竊取得手之ＬＥ－１
    ７４２號自小客車上，後於八十九年二月十日下午五時四十分許，在桃園縣龍潭
    鄉○○街與永興街口前為警查獲，並扣得乙○○所有之該部ＬＥ－１７４２號自
    小客車，及甲○○所有該面ＦＯ－７８０６號自小客車車牌，始知上情。
二、案經桃園縣警察局大溪分局報請臺灣桃園地方法院檢察署檢察官偵查起訴。
        理  由
一、訊據被告丁○○對於伊有於前揭犯罪事實欄所載之時、地竊取被害人乙○○所有
    該部ＬＥ－１７４２號自小客車乙節，迭於警、偵訊及本院八十九年八月三日審
    理中坦承不諱，核與被害人乙○○於警訊所述情節相符，並有贓物領據乙紙在卷
    可稽，復有汽車鑰匙乙支扣案足憑，是被告竊取該部ＬＥ－１７４２號自小客車
    之犯行應堪認定。
二、又被告固矢口否認有竊取被害人甲○○所有該面ＦＯ－７８０６號自小客車車牌
    ，辯稱：該面車牌，係伊於竊取前述該部自小客車時，即置放於自小客車上云云
    。惟查：（一）、被告對於伊有於前揭犯罪事實欄所載之時、地，以徒手方式竊
    取該面ＦＯ－７８０６號自小客車車牌乙節，業於警訊時供認不諱。（二）、核
    與被害人甲○○於警訊及本院八十九年八月三日審理中所述情節相符。（三）、
    並有贓物領據乙紙在卷足憑。（四）、復且被告於檢察官八十九年二月十一日偵
    訊時供稱，被害人甲○○所有該面ＦＯ－７８０６號自小客車車牌，係伊於龍潭
    鄉○○路三三六巷口『地上』撿拾取得云云，詎於本院八十九年八月三日審理中
    竟改稱，該面ＦＯ－７８０６號自小客車車牌，係伊於竊取前述該部ＬＥ－１７
    ４２號自小客車時，即置放於自小客車上云云，堪信被告所供前後不一，自難率
    加信憑，是本件事證明確，被告犯行洵堪認定，應予依法論科。
三、核被告所為係犯刑法三百二十條第一項之普通竊盜罪，其先後二次犯行，時間緊
    接，觸犯犯罪構成要件相同之罪名，顯係基於概括犯意為之，應依刑法第五十六
    條連續犯之規定，以一罪論，並依法加重其刑。查被告前有違反麻醉藥品管理條
    例前科（二件），最後一次因違反麻醉藥品管理條例案件，經本院於八十五年三
    月二十六日判處有期徒刑六月確定，甫於八十六年一月三十日執行完畢，有本院
    被告全國前案紀錄表及臺灣桃園地方法院檢察署刑案資料查註紀錄表各乙紙附卷
    可按，其於前案執行完畢後五年內再犯本件有期徒刑以上之罪，為累犯，應依刑
    法第四十七條之規定，依法加重其刑。爰審酌被告之犯罪動機、目的、手段，品
    性、生活狀況、智識程度、犯罪所生危害，及犯罪後態度尚稱良好等一切情狀，
    量處如主文所示之刑，以資懲儆。
四、扣案汽車鑰匙乙支，係被告所有供犯罪所用之工具，此節業據被告供明在卷，爰
    依刑法第三十八條第一項第二款之規定，宣告沒收。
五、至移送併辦意旨另謂：被告丁○○與姓名年籍均不詳綽號「阿彬」之男子，共同
    意圖為自己不法之所有，基於竊盜之犯意聯絡，於民國八十九年三月十三日三時
    三十分許，在桃園縣平鎮市○○路○段一九四號，共同竊取丙○○所有車牌號碼
    Ｖ６－１５９１號自用小客車得逞，嗣於八十九年三月十三日十四時三十分許，
    為警在桃園縣中壢市○○○路○段一七八號循線查獲，因認被告與綽號「阿彬」
    男子共同涉有刑法第三百二十條第一項之普通竊盜罪嫌云云。
六、按犯罪事實應依證據認定之，無證據不得推定其犯罪事實，刑事訴訟法第一百五
    十四條定有明文；再認定不利於被告之事實，須依積極證據，苟積極證據不足為
    不利於被告事實之認定時，即應為有利於被告之認定，更不必有何有利之證據，
    最高法院三十年上字第八一六號著有判例可資參照。
七、查公訴人就移送併辦部分，認被告涉有共同竊盜之犯行無非以：(1)、被害人丙○○指述；(2)、贓物領據乙紙等資為執認被告涉有共同竊盜之犯行。
八、經查。被害人丙○○於警訊時指稱，其所有該部Ｖ６－１５９１號自小客車，係
    於八十九年三月十三日凌晨三時三十分許，在桃園縣平鎮市○○路○段一九四號
    前失竊，嗣其發現車輛失竊，隨四處找尋，繼於桃園縣中壢市○○○路八八二號
    旁發現失竊車輛，其隨在該處等候，迨三月十三日下午二時許，發現被告及另乙
    名男子搬抬乙部電視機下樓，由另一名男子開車，被告坐於駕駛座旁，而將該部
    失竊車輛駛至桃園縣中壢市○○○路○段一八七號某電器行前，旋另一名男子即
    駕車離開電器行，未久其隨報警於同日下午二時三十分許，在電器行內將被告緝
    獲云云，足見徵諸被害人丙○○之指述，僅得證明，其所有之該部Ｖ６－１５９
    １號自小客車有失竊之情，及被告有於三月十三日下午二時許，坐上該部自小客
    車駕駛座旁位置而已，堪信依被害人丙○○之指述，得否遽謂該部Ｖ６－１５９
    １號自小客車係被告與綽號「阿彬」男子所共同竊取，似尚難認為無疑，又贓物
    領據係贓物尋回後，由警察機釋開具予失主之領據，益見亦難徒憑此領據即遽謂
    該部Ｖ６－１５９１號自小客車係被告與綽號「阿彬」男子所共同竊取，此外復
    查無其他積極證據足認被告涉有併辦意旨欄所載之犯行，故就移送併辦部分，既
    無積極證據足資證明被告涉有該部分之犯行，顯與本件公訴人起訴之部分，尚難
    認有連續犯裁判上一罪之關係，故就移送辦部分，自仍應退回由檢察官依法偵查
    處理，併此敘明。
據上論斷，應依刑事訴訟法第二百九十九條第一項前段，刑法第五十六條、第三百二
十條第一項、第四十七條、第三十八條第一項第二款，罰金罰鍰提高標準條例第一條
前段，判決如主文。
本案經檢察官呂理銘到庭執行職務。
中      華      民      國    八十九    年      八      月     十七     日
                臺灣桃園地方法院刑事第五庭
                                          法  官  林信旭
右正本證明與原本無異。
如不服本判決，應於判決送達後十日內，向本院提出上訴狀。
                                          書記官  吳一凡
中      華      民      國    八十九    年      八      月     十九     日
附錄論罪科刑依據之法條：刑法第三百二十條第一項。
刑法第三百二十條
意圖為自己或第三人不法之所有，而竊取他人之動產者，為竊盜罪，處五年以下有期
徒刑、拘役或五百元以下罰金。
意圖為自己或第三人不法利益，而竊佔他人之不動產者，依前項之規定處斷。
前二項之未遂犯罰之。


司法院資訊處製作；財團法人民間司法改革基金會備份。
